智慧財產及商業法院民事判決  
109年度民專訴字第50號
原      告  士林電機廠股份有限公司


法定代理人  許育瑞              
訴訟代理人  林健群律師   
輔  佐  人  陳豫宛                                      

被      告  宇太電器行                                  

法定代理人  楊雅惠              
被      告  益詮電器有限公司


法定代理人  王志中              
被      告  林石實業有限公司 


法定代理人  葉秋蓮              
共      同
訴訟代理人  徐念懷律師
            彭國洋律師  
            李世章律師  
上  一  人
複 代理 人  黃立虹律師   
            蔣卓廷                                     
上列當事人間請求侵害專利權有關財產權爭議等事件，本院於民
國110年10月5日言詞辯論終結，判決如下：
    主  文
一、原告之訴及假執行之聲請均駁回。
二、訴訟費用由原告負擔。
　　事實及理由
一、程序方面：
　　原告起訴聲明原為：⒈被告宇太電器行、益詮電器有限公司
    （下稱益詮公司）應連帶給付原告新臺幣（下同）2,244,70
    8元，暨起訴狀繕本送達翌日起至清償日止，按年息5％計算
    之利息。⒉被告等不得自行或使他人製造、為販賣之要約、
    販賣、使用或為上述目的而進口侵害中華民國專利證書新型
    第M523686號「防水盒結構」專利權（下稱系爭專利）之物
    品；已製造之物品及製造物品之模具、原料應交予原告銷毀
    。⒊如獲勝訴判決，原告願供擔保，請准宣告假執行。嗣原
    告因獲知被告宇太電器行、益詮公司所銷售販賣之侵權產品
    為林石實業有限公司（下稱林石公司）製造，於民國109年8
    月12日具狀追加林石公司為被告（本院卷一第309頁），又
    於110年8月31日將原聲明⒊請求宣告假執行範圍更正為「聲
    明第一項」，業經被告同意（本院卷二第406頁），並無不
    合，應予准許。
二、原告主張及聲明：
（一）原告為防水盒之專業製造者，亦為系爭專利之專利權人，
      專利期間自105年6月11日至115年2月18日止，該產品係與
      漏電斷路器相結合，使用於智慧路燈，於各縣市政府更換
      智慧路燈時，就漏電斷路器所附防水盒產品部分，係由原
      告販售予得標廠商。原告於108年間販售予得標廠商之過
      程中發現一個疑似侵權之防水開關盒（型號「AW-C」）產
      品（下稱系爭產品1）上貼有被告益詮公司之「詮安」商
      標貼紙；第2及第3個外觀完全相同且疑似侵權之防水開關
      盒產品（型號未載明，下稱系爭產品2，並與系爭產品1合
      稱為系爭產品），係由原告員工透過露天拍賣於109年1月
      13日直接前往「詮安」商標所有權人即被告益詮公司登記
      之地址購買取得，其上亦均貼有「詮安」之商標貼紙，且
      發票開立者為被告宇太電器行。嗣於本院保全證據過程中
      ，被告益詮公司法定代理人王志中稱系爭產品之第3代至
      第5代係與被告林石公司合作生產，故系爭產品確係由被
      告林石公司製造生產，被告宇太電器行、益詮公司負責販
      賣銷售。
（二）系爭產品落入系爭專利更正後請求項1之文義範圍，侵害
      原告系爭專利權：
　　⒈系爭專利更正後請求項1：
　　　一種防水盒結構，包括：一盒體，其頂面具有一開口，且
      於開口週緣設有一容置槽；一密封件，設置於該容置槽，
      且該密封件上段處具有一延伸部，該延伸部延伸蓋覆於該
      容置槽邊緣；其中該密封件更包括有一第一阻隔部與一第
      二阻隔部，該第一阻隔部與該第二阻隔部分別位於延伸部
      上；其中該密封件之第一阻隔部與第二阻隔部之間有一凸
      緣部，凸緣部相對應下方則為凹室；一蓋體，蓋合於該盒
      體之該開口處，且該蓋體之側緣對應於該密封件處，係具
      有一凸壓部；其中，當蓋體蓋合於盒體上時，該凸壓部係
      壓抵於該密封件上，讓該密封件產生形變，使該密封件與
      該凸壓部緊密結合；當蓋體蓋合於盒體上時，該第一阻隔
      部與該第二阻隔部貼抵於該凸壓部二側，使該密封件與該
      蓋體緊密結合；蓋體蓋合於盒體上時會使凸壓部壓抵凸緣
      部向下產生形變，凹室則因凸緣部下壓而充塞於該容置槽
      中，原存在於凹室之空氣無發宣洩，會形成一空氣阻隔層
      ，防止濕氣出入增加密閉性。
　　⒉原告取得系爭產品後，委託中國機械工程學會就被告等所
      銷售之系爭產品與更正後系爭專利請求項1進行專利侵害
      鑑定分析，依該學會109年10月20日所提出之專利侵權鑑
      定報告，可知系爭產品1落入系爭專利更正後請求項1文義
      範圍（詳如原證19鑑定報告），且系爭產品2亦落入系爭
      專利更正後請求項1文義範圍（詳如原證20鑑定報告所示
      ）。準此，系爭產品已對於原告之系爭專利權造成侵害。
　　⒊為此，原告自得依專利法第120條準用第96條第1、3項、第
      97條等規定，請求判命被告如聲明第⒈、⒉項所示。
（三）請求賠償金額部分：
　　⒈系爭專利「防水盒結構」係與漏電斷路器結合，主要係用
      於全臺各縣市政府招標智慧路燈標案上，一盞路燈將搭配
      一只漏電斷路器附防水盒產品，而防水盒之防水結構本係
      由原告取得新型專利，而為原告單獨所有，各得標廠商理
      應均向原告購買，由原告提供符合政府標案規範標準之漏
      電斷路器附防水盒產品予各得標廠商購買。然因被告之行
      為，造成得標廠商向被告購買侵害系爭專利之漏電斷路器
      附防水盒產品，致原告受有損害。
　　⒉依「ＯＯ市全面換裝節能（智能）路燈暨維護案」（北區）
      ，由ＯＯＯＯ股份有限公司系統整合分公司（下稱ＯＯ公司）得
      標，及依ＯＯ公司與原告新竹分公司所簽立之設備買賣合約
      書，ＯＯ公司於標得前述ＯＯ市標案後，即向原告新竹分公司
      購買漏電斷路器附防水盒產品，合約書所載防水盒單價為
      420元，ＯＯ公司購買數量總計為25,900只。然依ＯＯ市路燈
      調查成果清冊（北區），就上開標案部分，ＯＯ市北區路燈
      應有88,253盞，亦即有高達62,353盞路燈即70.65％，並非
      使用原告之防水盒（計算式：88,253–25,900=62,353），
      而原告與被告益詮公司為市場上主要提供漏電斷路器附防
      水盒產品之廠商，若非向原告購買，通常即係向被告益詮
      公司購買，原告就此標案之損失即達2,244,708元〔計算式
      ：36（單價420元–成本384元）×62,353=2,244,708），故
      受有2,244,708元損害，且其他標案部分，亦有相同情形
      發生。因被告屬共同侵害原告系爭專利之行為人，依民法
      第184條第1項前段、第185條第1項規定，應負連帶賠償責
      任。
（四）聲明（本院卷三第8頁）：
　　⒈被告等及追加被告應連帶給付原告2,244,708元，及自起訴
      狀繕本送達翌日起至清償日止，按年息5％計算之利息。
　　⒉被告等及追加被告不得自行或使他人製造、為販賣之要約
      、販賣、使用或為上述目的而進口侵害註冊第M523686號
      「防水盒結構」新型專利權之物品；已製造之物品及製造
      物品之模具、原料應交予原告銷毀。
　　⒊如獲勝訴判決，聲明第一項願供擔保請准宣告假執行。
二、被告抗辯及聲明：
（一）系爭產品1欠缺證據能力，不得作為認定侵權之依據：
　　⒈系爭產品1（原證4）係林石公司進行製造前之測試樣品，
      由益詮公司送台灣大電力試驗中心進行測試，無人製造或
      販售該產品，根本未對外行銷，第三人毫無取得之可能，
      原告竟可獲得未公開之測試樣品，顯有極高之或然率係違
      法竊取。
　　⒉系爭產品2（原證8）製造者為被告林石公司，販售者乃被
      告宇太電器行，原告既可透過露天拍賣網站購得系爭產品
      2，足認其採證並無任何困難之處，其捨正當取證途徑不
      為，反以非法方式搜得系爭產品1，嚴重悖於誠信原則，
      且非促進訴訟之必要之舉，故系爭產品1顯然欠缺證據能
      力，不得作為認定本件事實之依據。
（二）系爭專利更正後請求項1違反專利法第22條第2項，不具進
      步性：
　　⒈系爭專利更正後請求項1（如附表一）不但在形狀構造上可
      由如附表二所示乙證1分別與乙證3至8先前技術之結合輕
      易完成，且未達成任何無法預期之功效。因此，系爭專利
      更正後請求項1違反核准時專利法第120條準用第22條第2
      項進步性之規定：
　　　⑴乙證1＋乙證3：
　　　　①系爭專利公告時請求項1及2之技術特徵，即系爭專利
          更正後請求項1A至1C及1E、1F之技術特徵已完全被乙
          證1所揭露：
　　　　　❶系爭專利公告時請求項1之技術特徵，乙證1均已揭
            露：「一種防水盒結構，包括：一第二殼體2（盒
            體），其頂面具有一開口，且於開口週緣設有一嵌
            槽23（容置槽）；一墊圈3（密封件），設置於該
            嵌槽23（容置槽），且該墊圈3（密封件）上段處
            具有一外延伸部32及內延伸部33（延伸部），該外
            延伸部32及內延伸部33（延伸部）延伸蓋覆於該嵌
            槽23（容置槽）邊緣；一第一殼體1（蓋體），蓋
            合於該第二殼體2（盒體）之該開口處，且該第一
            殼體1（蓋體）之側緣對應於該墊圈3（密封件）處
            ，係具有一凸垣13（凸壓部）；其中，當第一殼體
            1（蓋體）蓋合於第二殼體2（盒體）上時，該凸垣
            13（凸壓部）係壓抵於該墊圈3（密封件）上，讓
            該墊圈3（密封件）產生形變，使該墊圈3（密封件
            ）與該凸垣13（凸壓部）緊密結合。」足證系爭專
            利公告時請求項1不具有可新穎性。此外，乙證1說
            明書第5頁「實施方式」揭示：「凸垣13朝向墊圈3
            接合槽36之壓力又可令墊圈3下方嵌接部31壓縮與
            第二周緣22之嵌槽23由穿插方式更迫緊接合。」職
            是，乙證1各元件之配置關係、功能與作用均與系
            爭專利公告時請求項1之技術特徵完全相同。
　　　　　❷系爭專利公告時請求項2係請求項1之附屬項，其進
            一步限定「第一阻隔部」及「第二阻隔部」之技術
            特徵。惟系爭專利公告時請求項2之技術特徵，乙
            證1亦已揭露：「墊圈3（密封件）的外延伸部32（
            延伸部）及內延伸部33（延伸部）上方分別設置外
            凸部34（第二阻隔部）及內凸部35（第一阻隔部）
            。當第一殼體1（蓋體）對應第二殼體2（盒體）蓋
            合時，外凸部34（第二阻隔部）及內凸部35（第一
            阻隔部）向凸垣13（凸壓部）之外側緣132及內側
            緣133夾合迫緊，以達成防水密合功效。」。且乙
            證1所揭露之「外凸部34及內凸部35」在元件之配
            置關係、功能與作用均與系爭專利公告時請求項2
            「第一阻隔部及第二阻隔部」之技術特徵完全相同
            。故系爭專利公告時請求項2進一步限定之技術特
            徵，已完全見於乙證1所揭露之技術方案，系爭專
            利公告時請求項2所載全部技術特徵，構成乙證1所
            示先前技術之一部分，屬申請前已見於刊物者，自
            不具新穎性。
　　　　②系爭專利公告時請求項3之技術特徵，即系爭專利更正
          後請求項1D及1G之技術特徵，完全被乙證3所揭露：
　　　　　系爭專利公告時請求項3係請求項2之附屬項，其進一
          步限定「凸緣部」及「凹室」之技術特徵。因系爭專
          利公告時請求項1、2之技術特徵已完全被乙證1所揭
          露，且乙證1空室之技術特徵亦對應於系爭專利公告
          時請求項3中之「凹室」。再者，乙證3揭露：「當上
          蓋蓋合於盒體上時，會使凸出元件91（凸壓部）壓抵
          圓形部分89（凸緣部）向下產生形變，兩個延伸臂87
          、88中間之空氣（凹室）則因圓形部分89（凸緣部）
          下壓而充塞於該容置槽中。」可知乙證3倒U形密封件
          中向外突起的圓形部分即對應於「凸緣部」，乙證3
          密封件的兩個延伸臂中間包覆形成「凹室」，乙證3
          上蓋設置凸出元件亦對應於「凸壓部」。從而，系爭
          專利公告時請求項3之技術特徵，完全被乙證3揭露。
　　　　③又乙證1及乙證3在技術領域上相關連均具有「密封件
          （墊圈）」等共通作用原理及功能之技術特徵，本領
          域中具有通常知識者自有動機參考乙證1及乙證3，並
          將其揭露之內容互相結合。是以，系爭專利更正後請
          求項1為所屬技術領域中具有通常知識者依據乙證1、
          乙證3之組合即可輕易思及並實現，不具進步性。
　　　⑵乙證1＋乙證4：
　　　　①系爭專利公告時請求項1及2之技術特徵，即系爭專利
          更正後請求項1A至1C及1E、1F之技術特徵完全被乙證
          1所揭露，已如前述。
　　　　②系爭專利公告時請求項3之技術特徵，即系爭專利更正
          後請求項1D及1G之技術特徵亦完全被乙證4揭露：
　　　　　系爭專利公告時請求項3係請求項2之附屬項，其進一
          步限定「凸緣部」及「凹室」之技術特徵。系爭專利
          公告時請求項1、2之技術特徵已完全被乙證1所揭露
          ，且乙證1空室之技術特徵亦對應於系爭專利公告時
          請求項3中之「凹室」。再者，乙證4已揭露主要密封
          部分31對應於「凸緣部」，且乙證4亦教示兩個底座
          密封部分32在墊圈3保持溝槽之中形成弧形，使主要
          密封部分31相對應下方形成等同系爭專利公告時請求
          項3之「凹室」。此外，乙證4所揭露之「凸緣部」及
          「凹室」在元件配置關係及結構與系爭專利公告時請
          求項3之技術特徵相同，元件之作用及功能亦同為達
          到密封之效果。
　　　　③又乙證1及乙證4在技術領域上相關連，所欲解決之問
          題相同，「墊圈」之作用原理及功能亦相同，本領域
          中具有通常知識者具有動機參考二者並將其揭露之內
          容互相結合。故系爭專利更正後請求項1為所屬技術
          領域中具有通常知識之人能依據乙證1、乙證4之組合
          輕易完成，不具進步性。
　　　⑶乙證1＋乙證5：
　　　　①系爭專利公告時請求項1及2之技術特徵，即系爭專利
          更正後請求項1A至1C及1E、1F之技術特徵完全被乙證
          1所揭露，已如前述。
　　　　②系爭專利公告時請求項3之技術特徵，即系爭專利更正
          後請求項1D及1G之技術特徵，亦完全被乙證5所揭露
          ：
　　　　　系爭專利公告時請求項3係請求項2之附屬項，其進一
          步限定「凸緣部」及「凹室」之技術特徵。系爭專利
          公告時請求項1、2之技術特徵已完全被乙證1所揭露
          ，且乙證1空室之技術特徵亦對應於系爭專利公告時
          請求項3中之「凹室」。再者，乙證5揭露：「溝槽用
          密封材20具有突出之突出部21（凸緣部），且在其第
          三凸部23及第四凸部24之間設置第一空間部41（凹室
          ），使得當突出部21（凸緣部）被推壓時，溝槽用密
          封材20的剖面形狀變形量會被對向於突出部21（凸緣
          部）之底部所設置的第一空間部41吸收（凹室），藉
          由獲得更大的壓縮量，使連通口密封面與閥體的距離
          有些許變化仍可良好地密封。」可知乙證5突出部及
          在突出部相對應下方的第一空間部之技術特徵，分別
          對應於「凸緣部」及「凹室」。從而，系爭專利公告
          時請求項3之技術特徵完全被乙證5揭露。此外，乙證
          5教示當突出部被推壓時形狀變形量會被對向的第一
          空間部吸收，達到良好的密封效果，亦與系爭專利公
          告時請求項3之「凸緣部」及「凹室」元件之作用及
          功效相同。
　　　　③又乙證1及乙證5均為進行密封及防水之設計配置，技
          術領域相關連，所欲解決之問題相同，均具有「溝槽
          用密封材（墊圈）」等共通作用原理及功能之技術特
          徵，本領域中具有通常知識者確實有動機參考乙證1
          及乙證5並將其揭露之內容互相結合。是系爭專利更
          正後請求項1為所屬技術領域中具有通常知識者依據
          乙證1、乙證5之組合即可輕易思及並實現，並不具進
          步性。
　　　⑷乙證1＋乙證6：
　　　　①系爭專利公告時請求項1及2之技術特徵，即系爭專利
          更正後請求項1A至1C及1E、1F之技術特徵完全被乙證
          1所揭露，已如前述。
　　　　②系爭專利公告時請求項3之技術特徵，即系爭專利更正
          後請求項1D及1G之技術特徵，亦完全被乙證6所揭露
          ：
　　　　　系爭專利公告時請求項3係請求項2之附屬項，其進一
          步限定「凸緣部」及「凹室」之技術特徵。系爭專利
          公告時請求項1、2之技術特徵已完全被乙證1所揭露
          ，且乙證1空室之技術特徵亦對應於系爭專利公告時
          請求項3中之「凹室」。再者，乙證6已教示在兩個第
          一延伸部332之間設置對應於「凸緣部」之第三延伸
          部334，且上方及下方第三延伸部334的兩側與第一延
          伸部及第二延伸部之間均形成等同系爭專利請求項3
          之「凹室」。當＊型密封件330受壓制而變形時，第三
          延伸部334緊抵蓋體110及座體120，藉此在第三延伸
          部334兩側之「凹室」形成如系爭專利公告時請求項3
          所述之空氣阻隔層，產生防止濕氣出入之加強密封的
          效果。
　　　　③又乙證1及乙證6均為進行密封及防水之設計配置，技
          術領域相關連，所欲解決之問題相同，均具有「＊型
          密封件（墊圈）」等共通作用原理及功能之技術特徵
          ，本領域中具有通常知識者確實有動機參考二者並將
          其揭露之內容互相結合。是系爭專利更正後請求項1
          為所屬技術領域中具有通常知識之人能依據乙證1、
          乙證6之組合輕易完成，不具進步性。
　　　⑸乙證1＋乙證7：
　　　　①系爭專利公告時請求項1及2之技術特徵，即系爭專利
          更正後請求項1A至1C及1E、1F之技術特徵完全被乙證
          1所揭露，已如前述。
        ②系爭專利公告時請求項3之技術特徵，即系爭專利更正
          後請求項1D及1G之技術特徵，亦完全被乙證7所揭露
          ：
　　　　　系爭專利公告時請求項3係請求項2之附屬項，其進一
          步限定「凸緣部」及「凹室」之技術特徵。系爭專利
          公告時請求項1、2之技術特徵已完全被乙證1所揭露
          ，且乙證1空室之技術特徵亦對應於系爭專利公告時
          請求項3中之「凹室」。再者，系爭專利公告時請求
          項1、2及3之技術特徵，乙證7均已揭露：「密封環10
          （密封件）係設置在嵌合溝24（容置槽）中，於密封
          環10（密封件）上部處的兩側分別具有位置保持部12
          （延伸部），且各個位置保持部12（延伸部）上設置
          接觸部14（第一阻隔部、第二阻隔部）。在兩個位置
          保持部12（延伸部）之間設置第一唇部部分16（凸緣
          部），第一唇部部分16（凸緣部）相對應下方則藉由
          兩個對稱的第二唇部部分18圍繞形成第二溝槽部分19
          （凹室）。」此外，乙證7亦教示在密合時，第一唇
          部部分16（凸緣部）將緊密接觸第一密封表面22，而
          在一對位置保持部12（延伸部）之間形成夾緊的液體
          密封狀態，且兩個對稱的第二唇部部分18亦與第二密
          封表面25形成密封（凹室形成一空氣阻隔層），與系
          爭專利公告時請求項3元件之作用及功能亦同，均為
          達到防水密封之效果。
　　　　③又乙證1及乙證7均為進行密封及防水之設計配置，技
          術領域相關連，所欲解決之問題相同，均具有「密封
          環（墊圈）」等共通作用原理及功能之技術特徵，本
          領域中具有通常知識者確實有動機參考乙證1及乙證7
          並將其揭露之內容互相結合。是系爭專利更正後請求
          項1為所屬技術領域中具有通常知識者依據乙證1、乙
          證7之組合即可輕易完成，不具進步性。
　　　⑹乙證1＋乙證8：
　　　　①系爭專利公告時請求項1及2之技術特徵，即系爭專利
          更正後請求項1A至1C及1E、1F之技術特徵完全被乙證
          1所揭露，已如前述，且乙證1空室之技術特徵亦對應
          於系爭專利公告時請求項3中之「凹室」。是系爭專
          利更正後請求項1與乙證1之區別僅限於「其中該密封
          件之第一阻隔部與第二阻隔部之間有一凸緣部」。
　　　　②由於乙證8已揭露「三個山峰形狀的突起部5（中間的
          突起部5等同於凸緣部）」及「門狀突起部3間的切口
          部4（等同於凹室）」，故系爭專利更正後請求項1與
          乙證1之區別亦已被乙證8揭露。
　　　　③又乙證1及乙證8均為進行密封及防水之設計配置，所
          欲解決之問題相同，均具有「墊圈」等共通作用原理
          及功能之技術特徵，且乙證8教示「縫紉機構架表面2
          6可具有粗糙度（即可為凹凹凸凸的形狀）」，故其
          設計之密封墊10可與乙證1所揭露之第一殼體1及第二
          殼體2完全相容。本領域中具有通常知識者確實有動
          機參考乙證1及乙證8並將其揭露之內容互相結合。在
          乙證1之基礎上，本技術領域中具有通常知識者可結
          合乙證8內容，以乙證8揭露之「三個山峰形狀的突起
          部5」、「門狀突起部3間的切口部4」分別簡單置換
          或單純修飾乙證1之「接合槽36」、「凹室」（墊圈3
          底部與第二殼體2並未密合而提供空室，仍能維持甚
          至加強乙證1所載發明原有之功能），而輕易完成系
          爭新型專利更正後請求項1之創作。
　　　　④況且，乙證8更教示透過門狀突起部3及三個山峰形狀
          的突起部5不但平均力的作用且在兩端都可實現多點
          彈性密封，從而提高密封性能。系爭專利更正後請求
          項1之技術特徵與乙證8及乙證1均同樣意圖達成密封
          防水之效果，並未產生任何無法預期之功效。故系爭
          專利更正後請求項1為所屬技術領域中具有通常知識
          者依據乙證1、乙證8之組合即可輕易思及並實現，顯
          不具進步性。
（三）聲明（本院卷三第8頁）：
　　⒈原告之訴及假執行之聲請均駁回。
　　⒉如受不利判決，願供擔保請准宣告免為假執行。
三、雙方不爭執之事實（本院卷二第408頁）：
（一）原告為系爭專利之專利權人，申請日為105年2月19日，公
      告日為105年6月11日，專利期間至115年2月18日止。
（二）被告益詮公司於109年8月10日就系爭專利向經濟部智慧財
      產局（下稱智慧局）提起舉發，原告於同年10月29日向智
      慧局提出系爭專利更正申請書，將原請求項2、3內容限縮
      至請求項1，並請求刪除請求項2、3。嗣經智慧局110年7
      月29日（110）智專三㈠02060字第11020730120號專利舉發
      審定書為：「①109年10月29日之更正事項，准予更正。②
      請求項1舉發成立，應予撤銷。③請求項2至3舉發駁回。」
      之審定，原告就上開審定「請求項1舉發成立，應予撤銷
      」部分已於110年8月27日提出訴願。
（三）原證4所示系爭產品1係被告林石公司所製造，原證8所示
      系爭產品2由被告林石公司製造，被告宇太電器行有販售
      。
四、本件爭點（本院卷二第409頁）：
（一）更正後系爭專利請求項1是否欠缺進步性？（即乙證1、3
      之組合，或乙證1、4之組合，或乙證1、5之組合，或乙證
      1、6之組合，或乙證1、7之組合，或乙證1、8之組合，是
      否足以證明更正後系爭專利請求項1不具進步性？）
（二）原告取得之系爭產品1有無證據能力？
（三）系爭產品是否落入更正後系爭專利請求項1之文義範圍而
      構成侵權？
（四）若成立侵權，原告請求判決如聲明第⒈、⒉項所示，有無理
      由？
五、本院判斷：
（一）本件被告抗辯系爭專利不具進步性，有應撤銷之原因，依
      智慧財產案件審理法第16條規定，本院就被告就系爭專利
      提出之有效性抗辯是否有理，應自為判斷。又系爭專利之
      申請日為105年2月19日，並經智慧局於105年4月26日審定
      後於同年6月11日公告，故系爭專利有無撤銷之原因，應
      以核准審定時所適用106年1月18日修正公布、同年5月1日
      施行之專利法為據（下稱106年專利法）。
（二）系爭專利技術分析：
　　⒈系爭專利所欲解決的問題：
　　　使斷路器加裝之「防水盒」達到防潮防溼的目的（本院卷
      一第43頁）。
　　⒉系爭專利之技術手段：
　　　系爭專利提供一種防水盒結構包含有盒體、密封件及蓋體
      ，其中盒體的頂面具有開口，且於開口的週緣處設有容置
      槽，密封件係設置於盒體的容置槽中，且密封件上段處具
      有延伸部及第一阻隔部、第二阻隔部與凸緣部，該密封件
      對應於該凸緣部之下方有一凹室，而延伸部係延伸蓋覆於
      容置槽邊緣，第一阻隔部與第二阻隔部係分別位於容置槽
      二側邊表面的延伸部上且中央為凸緣部，蓋體蓋合於盒體
      之開口，且蓋體之側緣對應於密封件並具有凸壓部（本院
      卷一第45頁）。
　　⒊系爭專利之功效：
　　　當蓋體蓋合於盒體上時，凸壓部會壓抵於密封件之凸緣部
      上，使密封件產生形變，凹室則因凸緣部下壓而充塞於容
      置槽中增加密閉性，同時因原存在於凹室之空氣無法宣洩
      ，會形成一空氣阻隔層，防止濕氣出入，同時，第一阻隔
      部與第二阻隔部也會貼抵於凸壓部二側緊密結合，而形成
      由外到內多段式的阻隔，以達到密封的效果（本院卷一第
      45頁）。
　　⒋系爭專利主要圖式：詳如附圖所示。
　　⒌系爭專利申請專利範圍分析：
　　　系爭專利原公告之申請專利範圍共3項，其中第1項為獨立
      項，其餘為附屬項。原告於起訴時主張受侵害者為系爭專
      利公告時請求項1、2、3，嗣於本院審理中109年10月29日
      申請將請求項2、3併入請求項1，並刪除請求項2、3，經
      智慧局併同舉發案審定准予更正（本院卷二第386頁）。
      依原告主張系爭產品落入系爭專利更正後請求項1之文義
      範圍，而更正後系爭專利請求項1內容如下：
　　　請求項1：一種防水盒結構，包括：
　　　　　　　 一盒體，其頂面具有一開口，且於開口週緣設
               有一容置槽；
　　　　　　　 一密封件，設置於該容置槽，且該密封件上段
               處具有一延伸部，該延伸部延伸蓋覆於該容置
               槽邊緣；其中該密封件更包括有一第一阻隔部
               與一第二阻隔部，該第一阻隔部與該第二阻隔
               部分別位於延伸部上；其中該密封件之第一阻
               隔部與第二阻隔部之間有一凸緣部，凸緣部相
               對應下方則為凹室；
　　　　　　　 一蓋體，蓋合於該盒體之該開口處，且該蓋體
               之側緣對應於該密封件處，係具有一凸壓部；
               其中，當蓋體蓋合於盒體上時，該凸壓部係壓
               抵於該密封件上，讓該密封件產生形變，使該
               密封件與該凸壓部緊密結合；當蓋體蓋合於盒
               體上時，該第一阻隔部與該第二阻隔部貼抵於
               該凸壓部二側，使該密封件與該蓋體緊密結合
               ；蓋體蓋合於盒體上時會使凸壓部壓抵凸緣部
               向下產生形變，凹室則因凸緣部下壓而充塞於
               該容置槽中，原存在於凹室之空氣無法宣洩，
               會形成一空氣阻隔層，防止濕氣出入增加密閉
               性。
（三）系爭產品技術內容：
　　⒈依原告所提標示型號為AW-C之系爭產品1（原證4）與第2個
      、第3個未載明型號相同之系爭產品2（原證8），依原告
      所提照片（本院卷一第65至103頁），系爭產品1與系爭產
      品2之差異僅在於系爭產品1標籤有標示型號「AW-C」，底
      部裝設磁鐵，底部吊掛用開孔較小；系爭產品2標籤未標
      示型號，底部未裝設磁鐵，底部吊掛用開孔較大，兩者其
      餘部分均相同。
　　⒉對比系爭專利更正後請求項1所描述系爭產品之技術內容為
      ：
　　　一種防水盒結構，包括：一盒體，其頂面具有一開口，且
      於開口週緣設有一容置槽；一密封件，設置於該容置槽，
      且該密封件上段處具有一延伸部，該延伸部延伸蓋覆於該
      容置槽邊緣；其中該密封件更包括有一第一阻隔部與一第
      二阻隔部，該第一阻隔部與該第二阻隔部分別位於延伸部
      上；其中該密封件之第一阻隔部與第二阻隔部之間有一凸
      緣部，凸緣部相對應下方則為凹室；一蓋體，蓋合於該盒
      體之該開口處，且該蓋體之側緣對應於該密封件處，係具
      有一凸壓部；其中，當蓋體蓋合於盒體上時，該凸壓部係
      壓抵於該密封件上，讓該密封件產生形變，使該密封件與
      該凸壓部緊密結合；當蓋體蓋合於盒體上時，該第一阻隔
      部與該第二阻隔部貼抵於該凸壓部二側，使該密封件與該
      蓋體緊密結合；蓋體蓋合於盒體上時會使凸壓部壓抵凸緣
      部向下產生形變，凹室則因凸緣部下壓而充塞於該容置槽
      中，原存在於凹室之空氣無法宣洩，會形成一空氣阻隔層
      ，防止濕氣出入增加密閉性。
（四）被告否認系爭專利有效性所提證據之技術分析：
　　⒈乙證1：
　　　①乙證1為102（西元2013）年10月21日公告之我國第M4636
        40號「工具箱防水結構」專利案，其公告日早於系爭專
        利申請日（105年2月19日），可為系爭專利之先前技術
        。
　　　②乙證1為一種工具箱防水結構，包括一可對接組合之硬質
        第一殼體、第二殼體，並該第一、二殼體分別具相對之
        第一、二周緣，使得第一、二殼體可展開或蓋合，又該
        第一殼體於第一周緣表面環設凸垣；又該第二殼體於對
        應前述凸垣位置設置嵌槽；又墊圈由軟質材料製造，並
        設置於第二周緣上，並該墊圈下方設置可嵌入前述嵌槽
        之嵌接部，又該墊圈於對應嵌接部上方二側分別設置向
        外、內延伸之外、內延伸部，並該外、內延伸部下方可
        與第二周緣表面接合，又該外、內延伸部上方分別設置
        外、內凸部，並於外、內凸部間設置接合槽；藉此可具
        較佳防水密合穩定性（參乙證1摘要，本院卷一第393頁
        ）
　　　③乙證1主要圖式：詳如附圖所示。
　　⒉乙證3：
　　　①乙證3為90(西元2001)年9月25日公告之美國第6293286B1
        號「MAKE-UP CASE WITH SEAL」專利案，其公告日早於
        系爭專利申請日（105年2月19日），可為系爭專利之先
        前技術。
　　　②乙證3為一種包括蓋和開口端的盒主體，用以將物品容納
        在底杯中。該盒主體進一步包括一個固定於底杯（5）
        並緊壓在盒主體（2）上的密封接點（6）（參乙證3摘
        要，本院卷一第425頁）。
　　　③乙證3主要圖式：詳如附圖所示。
　　⒊乙證4：
　　　①乙證4為97(西元2008)年10月16日公開之日本第2008-249
        139A號專利案，其公開日早於系爭專利申請日（105年2
        月19日），可為系爭專利之先前技術。
　　　②乙證4為一種電子機器的外殼，包含圍繞第一盒體部件1
        或第二盒體部件2其中之一的外周設置的墊圈托持溝11
        ，容置橡膠狀彈性材料製成的墊圈3，墊圈3具有與第一
        盒體部件1或第二盒體部件22其中之一的另一者緊密接
        觸的主要密封部31，與墊圈托持溝11的底面11a緊密接
        觸的多個安置密封部32，在主要密封部31和安置密封部
        32之間的側面部形成有懸垂的肩部33，肩部33在整個環
        周是連續的且靠近墊圈托持溝11的溝肩11b（參乙證4摘
        要，本院卷一第439頁）。
　　　③乙證4主要圖式：詳如附圖所示。
　　⒋乙證5：
　　　①乙證5為101(西元2012)年2月16日公開之我國第20120727
        5A號「溝槽用密封材」專利案，其公開日早於系爭專利
        申請日（105年2月19日），可為系爭專利之先前技術。
　　　②乙證5為一種能夠增加壓縮量並提高密封性之溝槽用密封
        材。該溝槽用密封材係具有沿著剖面周圍方向依序配置
        之第1凸部、第2凸部、第3凸部、第4凸部及第5凸部；
        於安裝在密封槽之狀態下，第1凸部係成為自密封槽的
        開口端突出之突出部；第3凸部及第4凸部係分別抵接於
        密封槽的底部平面；第3凸部及第4凸部之間的第1凹部
        與密封槽的底部平面之間係形成有會吸收第1凸部被推
        壓時的變形量之第1空間部；第2凸部與第3凸部之間及
        第4凸部與第5凸部之間係分別設置有第2凹部及第3凹部
        ；第2凹部及第3凹部與密封槽的內壁面之間係設置有當
        第1凸部被推壓時，會與第1空間部一起動作來吸收變形
        量之第4空間部、第5空間部（參乙證5摘要，本院卷一
        第447頁）。
　　　③乙證5主要圖式：詳如附圖所示。
　　⒌乙證6：
　　　①乙證6為103(西元2014)年2月1日公告之我國第M471735號
        「用於殼體的密封件」專利案，其公告日早於系爭專利
        申請日（105年2月19日），可為系爭專利之先前技術。
　　　②乙證6為一種用於殼體的密封件，殼體包括一限位部及一
        壓制部，限位部與殼體之側邊形成一容置槽，壓制部相
        對應於限位部及容置槽，密封件包括一本體、至少一第
        一延伸部及至少一第二延伸部，至少一第一延伸部連接
        於本體，遠離本體之一端朝本體之方向傾斜，至少一第
        二延伸部連接於本體，其中，當密封件設置於容置槽中
        ，密封件之至少一第一延伸部受壓制部壓制產生形變，
        並使密封件之本體壓抵至少一第二延伸部，致使第二延
        伸部緊抵限位部及殼體，以使殼體閉合時能在交界形成
        密封狀態（參乙證6摘要，本院卷一第481頁）。
　　　③乙證6主要圖式：詳如附圖所示。
　　⒍乙證7：
　　　①乙證7為99(西元2010)年3月25日公開之日本第2010-6583
        6A號專利案，其公開日早於系爭專利申請日（105年2月
        19日），可為系爭專利之先前技術。
　　　②乙證7包含一種密封環10，彈性地夾在彼此相對的第一密
        封面22和第二密封面25之間，為了維持位置，設置有在
        被按壓於第一密封面22時發生彈性變形的位置托持部12
        和在特定方向上進行彈性變形時對位置托持部12的位移
        方向進行限制的變形方向限制單元15。位置托持部12的
        彈性恢復力使密封環10相對於第一密封面22和第二密封
        面25保持恆定的位置。因此，密封環10相對於第一密封
        面22和第二密封面25為緊密接觸的狀態，在整個周緣上
        具有穩定的密封性能（參乙證7摘要，本院卷一第497頁
        ）。
　　　③乙證7主要圖式：詳如附圖所示。
　　⒎乙證8：
　　　①乙證8為98(西元2009)年9月2日公告之中國大陸第100535
        223C號「縫紉機用密封墊及使用該密封墊的縫紉機」專
        利案，其公告日早於系爭專利申請日（105年2月19日）
        ，可爲系爭專利之先前技術。
　　　②乙證8爲一種縫紉機用密封墊及使用該密封墊的縫紉機，
        利用該發明，不使用粘接劑就可以避免密封墊在安裝作
        業時産生脫落、同時增大壓縮餘量並且確保沿整個周長
        均勻、使密封性能提高。其中在具有斷面高度尺寸a大
        於所述安裝溝槽(24)的深度尺寸A的彈性材料製成的本
        體(1)的寬度方向兩側面上，形成有寬度尺寸b＞安裝溝
        槽(24)的寬度尺寸B的凸部(2、2)，同時，在本體(1)的
        斷面高度方向一端側上，以構造成具有切入深度尺寸d＜
        安裝溝槽(24)的深度尺寸A的切口部(4)的狀態形成有與
        安裝溝槽(24)的底面彈性接觸的二門狀突起部(3、3)，
        並且在本體(1)斷面的高度方向的另一端側上，形成有
        分別與開口部周圍的縫紉機構架表面(26)彈性接合的至
        少二個山峰以上的形狀的突起部(5)（參乙證8摘要，本
        院卷二第341頁）。
　　　③乙證8主要圖式：詳如附圖所示。
（五）系爭專利違反核准時專利法關於進步性之規定：
　　⒈按新型專利為其所屬技術領域中具有通常知識者依申請前
      之先前技術所能輕易完成時，不得取得專利，106年專利
      法第120條準用同法第22條第2項定有明文。
　　⒉乙證1、7之組合已足以證明系爭專利更正後請求項1不具進
      步性：
　　　⑴系爭專利更正後請求項1與乙證1比對：
　　　　①依乙證1說明書第[0006]、[0015]段落及圖式第2、5、
          6圖已揭露一種工具箱防水結構，包括：一第二殼體2
          ，其頂面具有一開口，且於開口週緣設有一嵌槽23；
          一墊圈3，設置於嵌槽23，且墊圈3上段處具有一外延
          伸部32及內延伸部33，外延伸部32及內延伸部33延伸
          蓋覆於嵌槽23邊緣；其中墊圈3更包括有外凸部34及
          內凸部35，外凸部34及內凸部35分別位於外延伸部32
          及內延伸部33上；一第一殼體1，蓋合於第二殼體2之
          開口處，且第一殼體1之側緣對應於墊圈3處，係具有
          一凸垣13；當第一殼體1蓋合於第二殼體2上時，凸垣
          13係壓抵於墊圈3上，讓墊圈3產生形變，使墊圈3與
          凸垣13緊密結合；當第一殼體1蓋合於第二殼體2上時
          ，第一阻隔部與第二阻隔部貼抵於凸垣13二側，使墊
          圈3與第一殼體1緊密結合。
　　　　②乙證1之工具箱防水結構、第二殼體2、開口、嵌槽23
          、墊圈3、外延伸部32及內延伸部33、外凸部34及內
          凸部35、第一殼體1、凸垣13即相當於更正後請求項1
          之防水盒結構、盒體、開口、容置槽、密封件、延伸
          部、第一阻隔部與一第二阻隔部、蓋體、凸壓部。故
          乙證1已揭露更正後請求項1「一種防水盒結構，包括
          ：一盒體，其頂面具有一開口，且於開口週緣設有一
          容置槽；一密封件，設置於該容置槽，且該密封件上
          段處具有一延伸部，該延伸部延伸蓋覆於該容置槽邊
          緣；其中該密封件更包括有一第一阻隔部與一第二阻
          隔部，該第一阻隔部與該第二阻隔部分別位於延伸部
          上；一蓋體，蓋合於該盒體之該開口處，且該蓋體之
          側緣對應於該密封件處，係具有一凸壓部；其中，當
          蓋體蓋合於盒體上時，該凸壓部係壓抵於該密封件上
          ，讓該密封件產生形變，使該密封件與該凸壓部緊密
          結合；當蓋體蓋合於盒體上時，該第一阻隔部與該第
          二阻隔部貼抵於該凸壓部二側，使該密封件與該蓋體
          緊密結合」之技術特徵。
　　　　③依乙證1圖式第4圖可知，乙證1之墊圈3上半部中央為
          一凹陷的接合槽36，並未具有如同系爭專利更正後請
          求項1之「凸緣部」，且乙證1之墊圈3下半部中央為
          凸出的嵌接部31，並未具有如同系爭專利更正後請求
          項1之「凹室」。因此，乙證1並未揭露系爭專利更正
          後請求項1之「其中該密封件之第一阻隔部與第二阻
          隔部之間有一凸緣部，凸緣部相對應下方則為凹室」
          、「蓋體蓋合於盒體上時會使凸壓部壓抵凸緣部向下
          產生形變，凹室則因凸緣部下壓而充塞於該容置槽中
          ，原存在於凹室之空氣無法宣洩，會形成一空氣阻隔
          層，防止濕氣出入增加密閉性」的技術特徵。
      ⑵乙證7揭露乙證1上開未揭露之技術特徵：
　　　　依乙證7說明書第[0032]段落及圖式第3、5圖已揭露一
        密封環10之抵接部14間有一第一唇部16，第一唇部16相
        對應下方為第二溝槽19，第一構件20蓋合於第二槽件23
        上時會使第一唇部16向下產生形變，第二溝槽19則因第
        一唇部16下壓而充塞於嵌合溝24中，原存在於第二溝槽
        19之空氣被封閉其中，形成一空氣阻隔層，可防止濕氣
        出入增加密閉性。因此，乙證7之「第一唇部16」、「
        第二溝槽19」、「嵌合溝24」即相當於更正後請求項1
        之「凸緣部」、「凹室」、「容置槽」，故乙證7已揭
        露更正後請求項1「其中該密封件之第一阻隔部與第二
        阻隔部之間有一凸緣部，凸緣部相對應下方則為凹室」
        、「蓋體蓋合於盒體上時會使凸壓部壓抵凸緣部向下產
        生形變，凹室則因凸緣部下壓而充塞於該容置槽中，原
        存在於凹室之空氣無法宣洩，會形成一空氣阻隔層，防
        止濕氣出入增加密閉性」之技術特徵。
　　　⑶乙證1與乙證7有組合動機：
　　　  乙證1與乙證7均為防水密封環之相同技術領域，兩者於
        技術領域具有相關聯性，又依乙證1圖式第5圖之「嵌接
        部31」與乙證7圖式第3圖之「基底部11」為實質相同之
        構件，均用以維持防水密封環之組設位置，兩者於功能
        及作用上具有共通性，並已揭露結合技術內容的教示及
        建議，該創作所屬技術領域中具有通常知識者在面臨提
        高防水密封環之密封性能問題時，自有合理動機將乙證
        7之第一唇部16及第二唇部18分別增加於乙證1之墊圈3
        的上半部與下半部，以增進氣密效果，而輕易完成系爭
        專利更正後請求項1之創作。
　　　⑷綜上，乙證1、7之組合足以證明系爭專利更正後請求項1
        不具進步性。
　　⒊原告雖主張乙證7之兩個第二唇部18未具有增加密閉性的功
      用，也沒有產生大量變形的效果，且其密封環截面呈「Ｗ
      」型樣，位於中間較矮的第一唇部16並非為了第一時間就
      使第二唇部18之間空隙產生充塞，故無系爭專利更正後請
      求項1使凹室充塞之技術特徵及功效等等（本院卷二第453
      至455頁）。惟查，依乙證7說明書第[0032]段落記載「第
      二唇部18壓向第二密封面25而出現被擠壓的彈性變形，並
      且擴大相對於第二密封面25的緊密接合面積以及形成液密
      狀的緊密接合」（參乙證7-1第[0032]段落中譯文，本院
      卷二第256頁），可知乙證7之第二唇部18與第二密封面25
      間確已產生使液體無法通過的緊密接合形態，因此兩個第
      二唇部18間的空氣實已被封閉於其中，至於該封閉接合作
      用是否須發生在第一時間，或密封環之截面是否與系爭專
      利相同，並不影響乙證7之第二唇部18可產生氣密作用的
      結果，且亦非系爭專利更正後請求項1所界定之技術內容
      ，故原告前揭主張並不可採。
　　⒋原告另主張該創作所屬技術領域中具有通常知識者經由乙
      證1之「凸對凹」密封方式的教示，並不會有動機參酌乙
      證7之「平對凸」密封方式，否則無法達成乙證1說明書第
      [0006]段落所載凸垣13可嵌置於嵌槽23位置定位的功效，
      乙證1採用迫緊接合使墊圈與嵌槽密合，該所屬技術領域
      中具有通常知識者不會有結合動機參酌乙證7而將乙證1之
      墊圈更改為乙證7之凹形結構等等（本院卷二第455至457
      頁）。然查，依乙證1之說明書第[0006]段落係記載「藉
      此令第一殼體對應第二殼體蓋合時該凸垣之頂緣可壓迫墊
      圈之接合槽底面，並第一周緣之平面表面又可壓迫墊圈之
      二外、內凸部迫使二外、內凸部內側分別向凸垣之外、內
      側緣呈夾合迫緊，又該凸垣朝向墊圈接合槽之壓力又可令
      墊圈下方嵌接部壓縮與第二周緣之嵌槽由穿插方式更迫緊
      接合，且使凸垣又可嵌置於嵌槽位置定位，使得本創作可
      同時藉由夾合及穿插迫緊接合以具更佳防水密合功效。」
      （本院卷一第398頁），可知夾合及穿插迫緊接合為乙證1
      所採取密封之手段，以達成更佳防水密合之功效，所屬技
      術領域中具有通常知識者基於進一步提升防水密合功效的
      需求，自可將乙證7之第一唇部16增加於乙證1之接合槽36
      ，並將乙證7之第二唇部18的密接構造增加於乙證1之嵌接
      部31。且依乙證7圖式第3圖顯示，在第一構件20蓋合前，
      二側的位置托持部12係高於第一唇部16，即相當於乙證7
      之第一唇部16增加於乙證1之接合槽36後，且二側之外凸
      部34及內凸部35高於第一唇部16，則外凸部34、接合槽36
      及內凸部35之整體構造仍可具有使凸垣13嵌置定位並向凸
      垣13夾合迫緊，以及使下方嵌接部31穿插迫緊嵌槽23之功
      能。是以，原告前揭主張亦不可採。
　　⒌至原告主張實施系爭專利之產品可達到IP68的防塵及防水
      等級之不可預期功效，並有測試報告可稽，因此獲得商業
      上成功等等（本院卷二第469至471頁）。然而，原告所提
      出原證19之測試報告（本院卷二第475至531頁），並未清
      楚顯示防水盒之密封件形狀，無法確認測試對象即為實施
      系爭專利之產品。且系爭專利與習用技術既均用以達到防
      水密封的效果，由該測試結果如何得知其必定相較於習用
      技術具有不可預期之功效，並非無疑。此外，原告雖提出
      型號BHKOO OO OOO OOOO OOOO之防水盒漏電開關自西元20
      17年至2021年的銷售數量（本院卷三第31頁），惟並未說
      明該型號產品如何對應系爭專利之技術特徵，亦未說明何
      以該商業上成功確係由系爭專利所導致，而非因其他因素
      所造成，故原告此部分之主張自屬無據。
（六）承前所述，由於乙證1、乙證7之組合已足以證明系爭專利
      更正後請求項1不具有進步性，故被告所提其餘證據組合
      （即乙證1、3之組合，或乙證1、4之組合，或乙證1、5之
      組合，或乙證1、6之組合，或乙證1、8之組合）是否足以
      證明系爭專利更正後請求項1不具進步性，即無審究之必
      要。再者，系爭專利既有違反核准時專利法之進步性規定
      ，即不得向被告主張專利權。準此，本件雙方前揭爭點㈡
      、㈢即均無需審究，爭點㈣之原告請求即無理由，附此敘明
      。
六、綜上所述，本件系爭專利更正後請求項1因不具進步性，而 
    有得撤銷原因，故原告主張依前揭規定，請求判決被告應給
    付如聲明⒈所示金額，以及請求判決聲明⒉被告不得自行或使
    他人製造、為販賣之要約、販賣、使用或為上述目的而進口
    侵害系爭專利權之物品，已製造之物品及製造物品之模具、
    原料應交予原告銷毀，為無理由，應予駁回。又原告之訴既
    經駁回，其假執行之聲請即失所依附，應一併駁回之。
七、本件事證已臻明確，兩造其餘攻擊防禦方法及證據資料，經
    本院審酌後認與判決結果不生影響，爰不一一論列。又系爭
    專利既有得撤銷之事由，並不得對被告主張權利，本件即無
    必要為中間判決之必要，爰為終局判決，併此敘明。
八、結論：本件原告之訴為無理由，依智慧財產案件審理法第 1
     條，民事訴訟法第78條，判決如主文。
中　　華　　民　　國　　110 　年　　11　　月　　2 　　日
                          智慧財產第二庭
                                  法  官  吳俊龍
以上正本係照原本作成。
如對本判決上訴，須於判決送達後20日內向本院提出上訴狀。 
如委任律師提起上訴者，應一併繳納上訴審裁判費。
中　　華　　民　　國　　110 　年　　11　　月　　12　　日
　　　　　　　　　　　　　　　　書記官　蔣淑君　
　　
附表一：系爭專利更正後請求項1之技術特徵
1A 一盒體，其頂面具有一開口，且於開口週緣設有一容置槽； 1B 一密封件，設置於該容置槽，且該密封件上段處具有一延伸部，該延伸部延伸蓋覆於該容置槽邊緣； 1C 其中該密封件更包括有一第一阻隔部與一第二阻隔部，該第一阻隔部與該第二阻隔部分別位於延伸部上； 1D 其中該密封件之第一阻隔部與第二阻隔部之間有一凸緣部，凸緣部相對應下方則為凹室； 1E 一蓋體，蓋合於該盒體之該開口處，且該蓋體之側緣對應於該密封件處，係具有一凸壓部；其中，當蓋體蓋合於盒 體上時，該凸壓部係壓抵於該密封件上，讓該密封件產生形變，使該密封件與該凸壓部緊密結合。 1F 當蓋體蓋合於盒體上時，該第一阻隔部與該第二阻隔部貼抵於該凸壓部二側，使該密封件與該蓋體緊密結合； 1G 蓋體蓋合於盒體上時會使凸壓部壓抵凸緣部向下產生形變，凹室則因凸緣部下壓而充塞於該容置槽中，原存在於凹室之空氣無法宣洩，會形成一空氣阻隔層，防止濕氣出入增加密閉性。 

附表二：
證據 內          容 乙證1 000(0000)年10月21日公告之我國第M463640號「工具箱防水結構」專利案 乙證3 90(2001)年9月25日公告之美國第06293286B1號「 MAKE-UP  CASE WITH SEAL」專利案 乙證4 97(2008)年10月16日公開之日本第2008249139A號專利案 乙證5 000(0000)年2月16日公開之我國第201207275A號「溝槽用密封材」專利案 乙證6 000(0000)年2月1日公告之我國第M471735號「用於殼體的密封件」專利案 乙證7 99(2010)年3月25日公開之日本第2010065836A號專利案 乙證8 98(2009)年9月2日公告之中國大陸第100535223C號「縫紉機用密封墊及使用該密封墊的縫紉機」專利案